臺灣高等法院臺中分院刑事裁定　　　　　100年度抗字第826號
抗　告　人
即受刑人　　呂明澔
上列抗告人因定應執行刑案件，不服臺灣臺中地方法院中華民國
100年8月30日裁定（100年度聲字第3328號）提起抗告，本院裁
定如下：
    主  文
抗告駁回。
    理  由
一、本件抗告意旨略以：本案被害人只有一名女子，何以抗告人
    卻遭判二次刑罰，且本案最高法院尚未定讞，如何能定應執
    行刑，原審裁定顯然有誤，為此提起本件抗告等語。
二、按裁判確定前犯數罪者，合併處罰之，刑法第五十條定有明
    文。又依同法第五十三條，數罪併罰，有二裁判以上者，依
    第五十一條，定其應執行之刑。而刑法第五十一條第一項第
    五款，宣告多數有期徒刑者，於各刑中之最長期以上，各刑
    合併之刑期以下，定其刑期，但不得逾三十年。復按執行刑
    之量定，係事實審法院之職權，本有自由裁量之餘地，原裁
    定所定執行刑，倘未逾法定刑範圍，亦無明顯違背正義，要
    難指摘為不當（最高法院九十五年度臺抗字第五四九號判決
    參照）。再法律上屬於自由裁量之事項，有其外部性及內部
    性界限，並非概無拘束，依據法律之具體規定，法院應在其
    範圍選擇為適當之裁判者，為外部性界限；而法院為裁判時
    ，應考量法律之目的，及法律秩序之理念所在者，為內部性
    界限。法院為裁判時，二者均不得有所踰越。在數罪併罰，
    有二裁判以上，定其應執行之刑時，固屬於法院自由裁量之
    事項，然仍應受前揭外部性界限及內部性界限之拘束（最高
    法院八十年臺非字第四七三號判例、九十四年度臺非字第二
    三三號判決參照）。
三、經查，本件抗告人即受刑人呂明澔先後犯如原審裁定附表所
    示之妨害性自主罪二罪，經國防部高等軍事法院高雄分院及
    臺灣臺中地方法院分別判處如原審裁定附表所示之刑，且均
    確定在案等事實，有各該判決及臺灣高等法院被告前案紀錄
    表附卷可稽，抗告人認尚未判決定讞云云，自非可採。又原
    審裁定就抗告人前揭所犯二罪，定其應執行刑為有期徒刑四
    年十月，係在各刑中之最長期（有期徒刑三年六月）以上，
    各刑合併之刑期（有期徒刑五年二月）以下，核未逾越法律
    規定之範圍，符合前述之外部性界限，則原審裁定就上開二
    罪合併定其應執行刑為有期徒刑四年十月，此項裁量職權之
    行使，自無濫用權利，而違反法律之目的及法律秩序之理念
    所在，即於前述內部性界限無違。是本件原審所裁定之應執
    行刑，其裁量用法並無不當，所裁量之應執行刑亦未逾法定
    刑之範圍。又本件抗告人先後犯如原審裁定附表所示之妨害
    性自主罪，被害人不同，有各該判決書可參，抗告人認僅有
    一被害人云云，顯有誤會，附此敘明。從而本件抗告人以上
    開情詞提起抗告，其抗告為無理由，應予駁回。
四、據上論結，應依刑事訴訟法第四百十二條，裁定如主文。
中    華    民    國   100    年    10    月    25    日
            刑事第七庭    審判長法  官  林  榮  龍
                                法  官  黃  仁  松
                                法  官  王  義  閔
上列正本證明與原本無異。
如不服本裁定，得於裁定送達後五日內向本院提出抗告狀(須附繕本)。
                                書記官  王  麗  珍
中    華    民    國   100    年    10    月    26    日